# 免租期的收入确认问题

提问人：夜未央 666 时间：2023-10-09 10:27:52
请教各位大神：
公司有一处房产，租期 12 年，房子在使用前由承租发修缮加固，房产交付后，出租方给承租方不超过 18 个月的修缮时间，另给予 6 个月的装修免租期，租期从装修免租期届满开始计算。租金每 3 年递增一次，递增幅度依次为2%、3%、4%。
请教老师我的租赁收入应该怎么计算？是按照合同从装修完成后的 3 年确认收入（就是不考虑18+6），还是前面18+6个月也要算做租赁期确认收入，如果要确认收入，由于存在租金递增的情况，该如何确认？
谢谢！

回答人：chenyiwei
本案例中的实际租赁期是包含修缮加固工程期间和装修免租期在内的，即实际使用年限+2年。整体租金收入在该实际租赁期内摊销确认，在修缮加固工程期间和装修免租期内也应当确认租金收入。
在整体租赁构成经营租赁的前提下，对于租金递增情况，应在整个租赁期内（包含18+6）按直线法摊销确认租金收入。